【裁判字號】    90,裁,409
【裁判日期】    900614
【裁判案由】    繼承登記
【裁判全文】
最  高  行  政  法  院  裁  定                      九十年度裁字第四○九號
    再 審原 告  甲○○
    再 審被 告  嘉義縣大林地政事務所
    代  表  人  何清旺
右當事人間因繼承登記事件，再審原告對於中華民國八十八年三月十一日本院八十八
年度判字第五二一號判決，提起再審之訴，本院裁定如左︰
    主  文
再審之訴駁回。
再審訴訟費用由再審原告負擔。
    理  由
一、按對於確定判決提起再審之訴，依行政訴訟法第二百七十七條第一項第四款之規
    定，必須表明再審理由及關於再審理由並遵守不變期間之證據。所謂表明再審理
    由，必須指明確定判決有如何合於行政訴訟法第二百七十三條所定再審事由之具
    體情事始為相當，倘僅泛言有再審事由而無具體情事者，仍難謂已合法表明再審
    事由，提起再審之訴，即屬不合法。又再審之訴不合法者，行政法院應以裁定駁
    回之，行政訴訟法第二百七十八條第一項定有明文。
二、緣訴外人龔文華於八十六年十月二十四日為全體繼承人申請繼承其亡母龔陳葉所
    遺坐落嘉義縣大林槙吉林段七三○地號、明華段九六、九六之一、九六之二、三
    三五、三三五之一地號及下埤頭段下埤小段四五四、四五五地號等八筆土地（下
    稱系爭土地）及吉林段一六七建號建築物（下稱系爭建物）之登記。再審被告審
    查結果，認戶籍登記事項與申請登記內容不一致，乃函請龔文華依繼承登記法令
    補充規定第九十六點規定辦理更正戶籍登記後再依正確之戶籍謄本製作繼承系統
    表以為補正，未據龔文華照辦，遂駁回其登記之申請。龔文華不服，循序提起行
    政爭訟，經本院於八十八年三月十一日以八十八年度判字第五二一號判決（以下
    簡稱原判決）將再訴願決定、訴願決定及原處分均撤銷在案。
三、本件再審原告甲○○再審意旨略稱：再審被告以遺漏繼承人為由駁回龔文華之申
    請繼承登記案係屬正當之處分，然行政訴訟中，龔文華與再審被告竟將既知之事
    實隱匿遮瞞及再審被告應以既知文件為依據，依法答辯而未主張，致鈞院無從得
    知真相而為持平之審理判決，檢具證據文件，准予補正，以正法紀等語。
四、經查本件再審原告甲○○並非原判決之受判決人（即非當事人），依其再審意旨
    觀之，其與該案原告龔文華利害關係人相反，非為該案原告龔文華利益而提起，
    而且已逾提起再審之二個月期間甚明。原判決既將再訴願決定、訴願決定及原處
    分均撤銷，交由再審被告另為適法之處分，而本件再審原告並未具體指明確定判
    決有如何合於行政訴訟法第二百七十三條所定再審事由之具體情事，慬泛言原判
    決未能為持平之判決，請求准予補正，難謂已合法表明再審事由，提起再審之訴
    ，即屬不合法，應予駁回。
五、依行政訴訟法施行法第二條、第三條、行政訴訟法第二百七十八條第一項、第一
    百零四條、民事訴訟法第九十五條、第七十八條，裁定如主文。
中    華    民    國     九十        年      六      月      十四       日
                    最 高 行 政 法 院  第 二 庭
                                審 判 長 法  官      陳  石  獅
                                         法  官      林  清  祥
                                         法  官      彭  鳳  至
                                         法  官      高  啟  燦
                                         法  官      黃  合  文
右  正  本  證  明  與  原  本  無  異
                                         法院書記官  蘇  金  全
中    華    民    國     九十        年      六      月      十四       日


司法院資訊處製作；財團法人民間司法改革基金會備份。
